最高法院刑事判決　　　　　　一○○年度台上字第一八二八號
上　訴　人　林政緯
上列上訴人因違反槍砲彈藥刀械管制條例等罪案件，不服台灣高
等法院台中分院中華民國一○○年二月十七日第二審判決（九十
九年度上訴字第二五○○號，起訴案號：台灣台中地方法院檢察
署九十九年度偵字第一二一五二號），提起上訴，本院判決如下
：
    主  文
上訴駁回。
    理  由
按刑事訴訟法第三百七十七條規定，上訴於第三審法院，非以判
決違背法令為理由，不得為之。是提起第三審上訴，應以原判決
違背法令為理由，係屬法定要件。如果上訴理由書狀並未依據卷
內訴訟資料，具體指摘原判決不適用何種法則或如何適用不當，
或所指摘原判決違法情事，顯與法律規定得為第三審上訴理由之
違法情形，不相適合時，均應認其上訴為違背法律上之程式，予
以駁回。本件原判決撤銷第一審關於違反槍砲彈藥刀械管制條例
部分之不當判決，改判論處上訴人林政緯非法製造可發射子彈具
殺傷力之槍枝；又非法持有子彈罪刑。已詳敘認定犯罪事實之依
據及憑以認定之理由，從形式上觀察，並無任何違背法令之處。
查自首須對未發覺之犯罪為之，裁判上一罪及實質上一罪等情形
，其一部分犯罪既已因案被發覺，雖被告在檢警偵訊中陳述其未
經發覺部分之犯罪行為，仍不符合刑法第六十二條自首減輕之規
定。緣上訴人持有系爭槍械脅迫許金玉撥打電話予其女友顏筱芸
；又持有系爭槍械朝「長緣髮廊」二樓窗戶射擊，經人報警後，
警方已查悉上訴人涉及持有槍枝及「長緣髮廊」槍擊案罪嫌，業
據證人即警員謝明威證述屬實，則其持有槍枝犯行已因案被發覺
，縱令其被逮捕後向員警自白改造該槍械，並報繳全部之槍、彈
，亦僅係就未發覺之部分自白犯罪，自難認其已就全部之犯罪事
實自首，不符槍砲彈藥刀械管制條例十八條第一項減免規定，原
判決未予減輕其刑，適用法則，核無不合；又上訴人於民國九十
九年四月中旬，在台中市第一廣場某模型槍玩具店，向不詳姓名
之成年人，購得原均不具殺傷力之仿BERRETTA廠M9型半自動手槍
製造之玩具手槍一支、仿CLOCK 廠27型半自動手槍製造之玩具手
槍一支、玩具金屬槍管三支、不具殺傷力之子彈七顆、具有殺傷
力之非制式子彈五顆，而先未經許可，持有具殺傷力之子彈。嗣
於購入後至同月十七日前間某日，另行起意，在同上市○○路○
段八二一號九樓之九租屋處，以銑床機、固定器、扳手、鑽頭等
工具，以車通槍管內阻鐵之方式，同時接續將前開仿BERRETTA廠
M9型半自動手槍製造之玩具手槍一支，仿CLOCK 廠27型半自動手
槍製造之玩具手槍一支，均製造成可發射子彈具有殺傷力之改造
手槍，及將原玩具金屬槍管三支，亦皆車通槍管內之阻鐵，而製
造成槍枝之主要組成零件。則其於九十九年四月中旬某日，在台
中市第一廣場某模型槍玩具店，向不詳之成年人購入具殺傷力之
子彈後，即已成立非法持有子彈罪；此與其後將另外購得之玩具
手槍二支、玩具金屬槍管三支，均車通槍管內之阻鐵，而製造成
具有殺傷力之改造手槍及屬槍枝主要組成零件之槍管，不論其行
為之原因、時點及態樣，均迥然有別，自非同一行為，即無構成
想像競合犯之餘地，原判決以其犯意各別、行為互殊，予以分論
併罰，適用法則，仍無不當。上訴意旨，對於原判決究竟如何違
背法令，並未依據卷內資料為具體指摘，仍執陳詞，對原審採證
認事用法之職權行使，任意指摘，難謂已符合首揭法定上訴要件
，其上訴違背法律上之程式，應予駁回。再者，上訴人所犯刑法
第三百零四條之強制罪及第三百零五條之恐嚇危害安全罪，核屬
刑事訴訟法第三百七十六條第一款之案件，既經第二審判決，不
得上訴於第三審法院，上訴人猶就此等部分一併提起上訴，於法
不合，應併駁回之。
據上論結，應依刑事訴訟法第三百九十五條前段，判決如主文。
中    華    民    國  一○○  年    四    月  二十一  日
                      最高法院刑事第八庭
                          審判長法官  花  滿  堂  
                                法官  黃  正  興  
                                法官  洪  昌  宏  
                                法官  徐  昌  錦  
                                法官  王  聰  明  
本件正本證明與原本無異
                                      書  記  官  
中    華    民    國  一○○  年    四    月  二十二  日
                                                       s